【裁判字號】    98,易,1406
【裁判日期】    990204
【裁判案由】    詐欺
【裁判全文】
臺灣板橋地方法院刑事判決              98年度易字第1406號
公  訴  人  臺灣板橋地方法院檢察署檢察官
被      告  丙○○
選任辯護人  張藝騰律師
被      告  丁○○
上列被告等因詐欺案件，經檢察官提起公訴（97年度偵字第7411
號、98年度偵字第11874 號），本院判決如下：
    主  文
丁○○共同犯詐欺取財罪，處有期徒刑陸月，如易科罰金，以新
臺幣壹仟元折算壹日。
丙○○無罪。
    事  實
一、丁○○與真實姓名年籍不詳自稱「鄭仁雄」之成年男子共同
    基於意圖為自己不法所有之犯意聯絡，自民國95年9 月5 日
    起，推由「鄭仁雄」假冒丁○○之助教，以撥打電話之方式
    ，接續向丁○○之友人戊○○佯稱丁○○在印度傳教病逝，
    並留有遺產，因丁○○生前曾向戊○○借款尚未還清，且丁○○與其子相處不好，其子放棄繼承權，故欲將一筆新臺幣
    （下同）350 萬元之遺產贈與戊○○，另將丁○○積欠戊○○之款項一併還清，惟戊○○須先依指示匯款至指定帳戶以
    協助繳納贈與稅等費用、處理後事云云，致戊○○陷於錯誤
    ，陸續於如附表所示之時、地，依「鄭仁雄」之指示將款項
    匯入如附表所示之帳戶內（匯款金額及帳戶均詳如附表所示
    ），迄至96年11月2 日止，共計匯款62萬6 千元，旋遭提領
    完畢。嗣戊○○發覺有異而報警處理，始循線查獲上情。
二、案經戊○○訴由臺北縣政府警察局新莊分局報請臺灣板橋地
    方法院檢察署檢察官偵查起訴。
    理  由
壹、被告丁○○部分：
一、訊據被告丁○○固坦承丙○○、乙○○均將渠等所申請開立
    之如附表所示帳戶交給伊使用，惟矢口否認有何詐欺取財之
    犯行，辯稱：伊持有之丙○○合作金庫帳戶及乙○○郵局帳
    戶之存摺、印章、提款卡、提款密碼（密碼寫在紙條上）均
    於94年底、95年初搬家時遺失，同一個箱子裡還有伊的信件
    、雜記、電話簿、照片、借錢記錄、情書、日記等物，也一
    併遺失了，日記記載很詳細，可能有人撿到後拿去用，伊沒
    有去印度，不認識叫「鄭仁雄」的人，也沒有與他人一起騙
    戊○○錢或把上開2 個帳戶交給他人使用，且戊○○明知伊
    家境不好，不可能有遺產讓他繼承，他會被騙很奇怪云云。
    經查：
  (一)程序方面：
  1.證人戊○○曾於檢察官偵查中到庭具結作證，其向檢察官所
    為之言詞陳述，並無證據證明有何顯不可信之情況，且與本
    案待證事實相關，依刑事訴訟法第159 條之1 第2 項規定，
    得為證據。
  2.卷附丙○○合作金庫商業銀行（下稱合作金庫）三民分行帳
    號0000000000000 號帳戶93年11月16日起至96年6 月21日止
    之交易明細表、乙○○中華郵政股份有限公司中壢建國路郵
    局（下稱中壢建國路郵局）局號0000000 號、帳號0000000
    號帳戶客戶歷史交易清單各1 份，均屬被告丁○○以外之人
    於審判外之書面陳述，而公訴人及被告丁○○就上開書面陳
    述，於本院調查證據時知有刑事訴訟法第159 條第1 項不得
    為證據之情形，均未於言詞辯論終結前聲明異議，視為同意
    作為證據，本院審酌該等書面陳述作成之情形均屬正常，並
    無何不當之情形，且與待證事實相關，認適當作為證據，故
    上開書面陳述依刑事訴訟法第159 條之5 之規定，均具有證
    據能力。
  (二)實體方面：
  1.告訴人戊○○自95年9 月5 日起，陸續接獲真實姓名年籍不
    詳自稱係被告丁○○助教「鄭仁雄」之成年男子撥打之電話
    ，佯稱被告丁○○業於印度傳教病逝，並留有遺產，因被告
    丁○○生前曾向告訴人借款尚未還清，且被告丁○○與其子
    相處不好，其子放棄繼承權，故欲將一筆350 萬元之遺產贈
    與告訴人，另將被告丁○○積欠告訴人之款項一併還清，惟
    告訴人須先依指示匯款至指定帳戶以協助繳納贈與稅等費用
    、處理後事云云，致告訴人陷於錯誤，陸續於如附表所示之
    時、地，依「鄭仁雄」之指示將款項匯入如附表所示之帳戶
    內（匯款金額及帳戶均詳如附表所示），共計匯款62萬6 千
    元，旋遭提領完畢之事實，業據證人即告訴人戊○○於偵訊
    及本院審理時到庭具結證述明確（見臺灣板橋地方法院檢察
    署97年度偵字第7411號偵查卷〈下稱偵卷〉第37、98-99 頁
    、本院98年11月25日審判筆錄），並有告訴人匯款之郵政跨
    行匯款申請書5 份、永豐銀行匯款委託書4 份、郵政國內匯
    款執據12份、丙○○合作金庫三民分行帳號0000000000000
    號帳戶開戶資料及93年11月16日起至96年6 月21日止之交易
    明細表、乙○○中壢建國路郵局局號0000000 號、帳號0000
    000 號帳戶開戶資料及客戶歷史交易清單各1 份（見偵卷第
    14-29 、44-47 、77-80 頁）附卷可稽，堪認屬實。
  2.被告丁○○雖否認有詐欺取財之犯行，辯稱：伊於94年底、
    95年初搬家時，上開丙○○、乙○○帳戶之存摺、印章、提
    款卡、提款密碼及伊的信件、雜記、電話簿、照片、借錢記
    錄、情書、日記等物均放在同一個箱子裡而遺失了云云。惟
    依常情論，稍有常識或社會經驗，平時會使用提款卡之人，
    均知持有帳戶之提款卡並知悉提款卡之密碼後，即可利用提
    款卡任意自帳戶提領現款，故一般人均會將提款卡與密碼分
    別存放，以防止同時遺失而遭盜領之風險，而被告丁○○為
    有正常智識能力之成年人，且由上開丙○○合作金庫三民分
    行帳戶交易明細表觀之，被告丁○○於93年12月13日至94年
    9 月16日之間有多次使用提款卡自該帳戶內提款之紀錄，顯
    為熟悉提款卡提款手續之人，其理應知悉為降低帳戶遭盜領
    或盜用之風險，應將提款卡及提款密碼分開存放，其竟將密
    碼寫在紙條上，並與提款卡置放於同一處，已與常情有違。
    又自出面詐騙之人角度審酌，其既知要求告訴人匯款進入如
    附表所示之人頭帳戶內，以他人之帳戶掩飾犯罪所得，當係
    聰明狡詐之徒，而非智商愚昧之人，其當知社會正常之人如
    帳戶存摺、印章、提款卡、提款密碼遺失或遭竊，為防止拾
    得或竊得提款卡、密碼之人盜領其存款或使用其帳戶，必於
    發現後立即向金融機構辦理掛失止付，於掛失止付後，其即
    無法以拾得或竊得之提款卡、密碼提領該帳戶內之存款；其
    如以此等帳戶作為犯罪工具，則在向他人詐騙，並令被害人
    將款項匯入該帳戶後，極有可能會因帳戶所有人掛失止付而
    無法領取款項，故出面詐騙之人為能確實取得詐得之款項，
    應無選擇使用此種拾獲或竊取之帳戶作為詐欺取財所用帳戶
    之可能。況證人戊○○曾於本院審理時到庭證稱：95年4 、
    5 月時，丁○○打電話給伊，說要上山去出家學佛，因為她
    得了憂鬱症，伊勸丁○○要想開一點，丁○○說之前有向伊
    借錢要還伊，伊說算了，後來隔沒多久丁○○又打電話給伊
    ，說要去印度傳教，之後就失聯了，鄭助教打電話給伊要伊
    匯款時，伊已經沒有丁○○的電話，所以沒有辦法聯絡，鄭
    助教提到丁○○去印度傳教、曾在景美一家成衣廠及聯勤總
    部上班、任教於中央大學、丁○○兒子和妹妹的問題，都與
    伊所知道的丁○○狀況相符，所以伊才會相信該鄭助教的話
    ，一直到報案後的97年1 月24日下午2 點左右，丁○○才打
    電話給伊，要伊撤銷告訴，伊才知道丁○○的電話，也才知
    道她沒有死亡等語（見本院98年11月25日審判筆錄）；則若
    非出面對告訴人戊○○進行詐騙之人係與被告丁○○共謀為
    之，其豈能不僅清楚說出被告丁○○曾告訴過告訴人之背景
    資料，亦能確定被告丁○○不會主動與告訴人聯絡拆穿騙局
    ？是被告丁○○辯稱其持有之上開丙○○、乙○○帳戶係遺
    失而被他人使用云云，顯有重大悖於常情之處，殊不足採，
    足認被告丁○○確有與真實姓名年籍不詳自稱「鄭仁雄」之
    成年男子共同基於意圖為自己不法所有之犯意聯絡，推由「
    鄭仁雄」出面向告訴人詐取財物之犯行。本件事證明確，被
    告丁○○犯行已堪認定，應予依法論科。
二、核被告丁○○所為，係犯刑法第339 條第1 項詐欺取財罪。
    被告丁○○與真實姓名年籍不詳自稱「鄭仁雄」之成年男子
    間，就上開犯行均有犯意聯絡及行為分擔，皆為共同正犯。
    被告丁○○多次對告訴人戊○○詐欺取財之行為，係以單一
    犯意，於緊密相接之時、地接續為之，侵害同一法益，為接
    續犯，屬事實上一罪。爰審酌被告丁○○貪圖不法利益，推
    由「鄭仁雄」出面，共同向友人戊○○詐取財物，行為實有
    不當，及其犯罪動機、目的、手段、犯後態度、被害人所受
    損失等一切情狀，量處如主文所示之刑，並諭知易科罰金之
    折算標準，以資懲儆。
貳、被告丙○○部分：
一、公訴意旨略以：被告丙○○應能預見提供個人金融機構帳戶
    予他人使用，將幫助他人實施詐欺或其他財產犯罪，竟基於
    幫助詐欺之不確定故意，將其於93年11月16日（起訴書誤載
    為同年月13日）所申請開立之合作金庫三民分行帳號000000
    0000000 號帳戶（下稱系爭帳戶）存摺、印章、提款卡及密
    碼等物，於翌日在所承租之高雄市○○區○○路74巷1 號10
    樓居住處，交付予丁○○使用；丁○○取得丙○○所申辦之
    上開帳戶後，竟與真實姓名年籍不詳自稱「鄭仁雄」之成年
    男子共同基於意圖為自己不法所有之犯意聯絡，自95年9 月
    5 日起，推由「鄭仁雄」以撥打電話之方式，接續向戊○○
    佯稱丁○○業於印度病逝，並留有遺產，其中部分遺產350
    萬元合併丁○○前所積欠戊○○之債務，共計385 萬元欲贈
    與戊○○，惟戊○○須先依指示匯款至指定帳戶以協助繳納
    遺產稅等費用云云，致戊○○陷於錯誤，陸續於附表編號1
    至附表編號21所示時、地，分別匯款合計23萬1 千元（起訴
    書誤載為24萬1 千元）及39萬5 千元至丙○○上開帳戶及乙○○所申請開立之中壢建國路郵局帳戶（局號0000000 號、
    帳號0000000 號）內。因認被告丙○○涉犯刑法第30條第1
    項、第339 條第1 項幫助詐欺取財罪嫌。
二、按犯罪事實應依證據認定之，無證據不得認定其犯罪事實。
    又不能證明被告犯罪者，應諭知無罪之判決，刑事訴訟法第
    154 條第2 項、第301 條第1 項前段分別定有明文。次按事
    實之認定，應憑證據，如未能發現相當證據，或證據不足以
    證明，自不能以推測或擬制之方法，以為裁判基礎，最高法
    院40年台上字第86號判例意旨參照。又依刑事訴訟法第161
    條第1 項之規定：檢察官就被告犯罪事實，應負舉證責任，
    並指出證明之方法。因此，檢察官對於起訴之犯罪事實，應
    負提出證據及說服之實質舉證責任。倘其所提出之證據，不
    足為被告有罪之積極證明，或其指出證明之方法，無從說服
    法院以形成被告有罪之心證，基於無罪推定之原則，自應為
    被告無罪判決之諭知，亦有最高法院92年台上字第128 號判
    例要旨足參。且刑事訴訟上證明之資料，無論其為直接證據
    或間接證據，均須達於通常一般人均不致於有所懷疑，而得
    確信其為真實之程度，始得據為有罪之認定，若其關於被告
    是否犯罪之證明未能達此程度，而有合理性懷疑之存在，致
    使無從形成有罪之確信，根據「罪證有疑，利於被告」之證
    據法則，即不得遽為不利被告之認定，此觀諸最高法院76年
    台上字第4986號判例意旨亦甚明顯。而告訴人之告訴，係以
    使被告受刑事訴追為目的，是其陳述是否與事實相符，仍應
    調查其他事實以資審認，始得為不利被告之認定，最高法院
    52年台上字第1300號判例可資參照。
三、本件公訴人認被告丙○○涉犯幫助詐欺取財犯行，無非係以
    ：被告丙○○自承將系爭帳戶交給共同被告丁○○使用之
    事實、共同被告丁○○供稱向被告丙○○借用系爭帳戶之
    事實、告訴人戊○○之指訴、證人甲○○證述曾借錢給
    共同被告丁○○，並依丁○○之指示將借款匯入系爭帳戶內
    等語、卷附系爭帳戶開戶基本資料及交易明細表各1 份、
    郵政跨行匯款申請書5 份、永豐銀行匯款委託書4 份等件，
    資為論罪依據。
四、訊據被告丙○○固坦承於開立系爭帳戶之當晚，即將該帳戶
    之存摺、印章、提款卡、密碼交給共同被告丁○○使用，惟
    堅詞否認有何幫助詐欺取財之犯行，辯稱：伊當時借住在軍
    中學長方俊凱家裡，丁○○是方俊凱的母親，後來也到方俊
    凱家裡同住，同住期間丁○○向伊借用帳戶，伊視丁○○為
    長輩，不疑有他，即開立系爭帳戶借給丁○○使用，後來伊
    於94年7 月20日出國執行任務，95年10月26日始返國，丁○○已於94年5 、6 月間搬離方俊凱住處，伊也鮮少回到該住
    處，故無機會向丁○○請求返還該帳戶，也因工作繁忙淡忘
    此事，伊只是單純將帳戶借給丁○○使用，並無幫助詐欺取
    財之犯意等語。經查：
  (一)被告丙○○於93年間借住在其軍中學長方俊凱家裡，方俊凱
    之母即共同被告丁○○後來亦在該處同住，因共同被告丁○○於93年11月間向被告丙○○表示有借用帳戶以便存提款之
    需要，被告丙○○遂於93年11月16日至合作金庫三民分行申
    請開立系爭帳戶，並於同日晚間將該帳戶之存摺、印章、提
    款卡、密碼交給共同被告丁○○使用，迄未取回之事實，業
    據被告丙○○坦承不諱，核與共同被告丁○○於本院審理時
    以證人身份證稱：伊兒子方俊凱和丙○○是軍中同事，丙○○有一陣子借住伊兒子家，伊後來因為要去高雄看醫生，所
    以也去住在兒子家，丙○○和伊兒子交情非常好，伊也把丙○○當兒子看待，丙○○比伊兒子還孝順伊，伊於93年11月
    間向丙○○借用合庫的帳戶，作為存提款之用，因為伊從臺
    北到高雄時沒有帶任何存摺，只有帶1 張健保卡，伊跟丙○○說伊只有健保卡不能開戶，問他是否可以借伊1 個帳戶，
    是為了要存12萬多元的現金及1 張支票，伊不相信兒子，且
    伊媳婦管錢管很緊，伊兒子、媳婦不孝順，伊不和他們講話
    ，所以伊才會向丙○○要求幫忙等語（見本院98年11月25日
    審判筆錄）相符，並有系爭帳戶開戶資料及交易明細表各1
    份（見偵卷第43-47 頁）附卷可考，堪認屬實。
  (二)公訴人固主張被告丙○○係基於幫助詐欺取財之犯意，而將
    系爭帳戶交給共同被告丁○○使用云云，惟被告丙○○既與
    共同被告丁○○之子方俊凱熟識，並與丁○○、方俊凱母子
    同住，其與共同被告丁○○間顯有相當親近之情誼，則其於
    共同被告丁○○借用帳戶時，相信共同被告丁○○確有借用
    帳戶以供正常存提款之需要，基於方便共同被告丁○○存提
    款之意思，開立系爭帳戶交給共同被告丁○○使用，即與常
    情無違，難認其係基於幫助詐欺取財之犯意（包括不確定故
    意），始提供系爭帳戶給共同被告丁○○使用。況由卷附系
    爭帳戶交易明細表觀之，系爭帳戶於開立後2 日（93年11月
    18日），即有現金12萬5 千元存入之紀錄，該筆現金並於93
    年12月13日至94年4 月6 日間陸續以提款卡小額提領完畢，
    每次提領金額在1 千元至1 萬元之間，該帳戶又於94年4 月
    18日有本埠代收存款（票據存款）15萬元之紀錄，該筆票據
    存款於94年4 月18日至同年5 月23日間陸續以提款卡小額提
    領殆盡，每次提領金額在900 元至2 萬元之間，該等交易紀
    錄核與證人丁○○前開證述：伊向丙○○借用合庫的帳戶，
    作為存提款之用，是為了要存12萬多元的現金及1 張支票等
    語相符；另共同被告丁○○曾於94年6 月16日向告訴人戊○○借款1 萬元，請告訴人將借款匯入系爭帳戶（此為正常借
    貸關係，並無施用詐術取得財物之情形）之事實，業經告訴
    人戊○○、共同被告丁○○於偵訊時分別以證人身份具結證
    述明確（見偵卷第51-52 、152 頁），復有上開交易明細表
    在卷可佐，足認共同被告丁○○曾多次使用系爭帳戶作為正
    常存提款之用，益徵被告丙○○所辯其係將系爭帳戶借給共
    同被告丁○○作為正常存提款使用等語，堪予採信。
五、綜上所述，公訴人所舉之證據，尚未達於通常一般人均不致
    於有所懷疑，而得確信被告丙○○確係基於幫助詐欺取財之
    犯意（包括不確定故意），始將系爭帳戶交給共同被告丁○○使用之程度，本院自無從形成被告丙○○已構成幫助詐欺
    取財犯行之確信，此外，復查無其他積極證據足資認定被告
    丙○○確有公訴人所指之上開犯行，既不能證明其犯罪，揆
    諸前開法條之規定，依法自應為被告丙○○無罪之諭知。
據上論斷，應依刑事訴訟法第299 條第1 項前段、第301 條第1
項前段，刑法第28條、第339 條第1 項、第41條第1 項前段，刑
法施行法第1 條之1 ，判決如主文。
本案經檢察官王家春到庭執行職務。
中    華    民    國    99    年    2     月    4     日
                刑事第十八庭  審判長法  官  汪怡君
                                    法  官  楊仲農
                                    法  官  楊筑婷
以上證明與原本無異。
如不服本判決，應於判決送達後10日內敘明上訴理由，向本院提
出上訴狀 (應附繕本)，上訴於臺灣高等法院。其未敘述上訴理
由者，應於上訴期間屆滿後20日內向本院補提理由書「切勿逕送
上級法院」。
中    華    民    國    99    年    2     月    4     日
                                    書記官  傅淑芳
附錄本案論罪科刑法條：
中華民國刑法第339條
意圖為自己或第三人不法之所有，以詐術使人將本人或第三人之
物交付者，處5 年以下有期徒刑、拘役或科或併科1 千元以下罰
金。
以前項方法得財產上不法之利益或使第三人得之者，亦同。
前二項之未遂犯罰之。
┌─────────────────────────────────┐
│附表：                                                            │
├──┬──────┬────────┬─────┬────────┤
│編號│  匯款時間  │    匯款地點    │ 匯款金額 │    匯入帳號    │
│    │            │                │（新臺幣）│                │
├──┼──────┼────────┼─────┼────────┤
│ 1  │95年9 月5 日│臺北縣新莊巿中正│5 千元    │丙○○所申請開立│
│    │            │路265 號之中華郵│          │之合作金庫商業銀│
│    │            │政股份有限公司新│          │行三民分行帳號05│
│    │            │莊郵局          │          │00000000000 號帳│
│    │            │                │          │戶              │
├──┼──────┼────────┼─────┼────────┤
│ 2  │95年9 月26日│同上            │1 千元    │同上            │
├──┼──────┼────────┼─────┼────────┤
│ 3  │95年11月3 日│同上            │1 萬5 千元│同上            │
├──┼──────┼────────┼─────┼────────┤
│ 4  │95年11月7 日│同上            │5 千元    │同上            │
├──┼──────┼────────┼─────┼────────┤
│ 5  │95年11月27日│同上            │3 萬元    │同上            │
├──┼──────┼────────┼─────┼────────┤
│ 6  │95年12月1 日│臺北縣新莊巿中正│3 萬2 千元│同上            │
│    │            │路341 號之永豐商│          │                │
│    │            │業銀行新莊分行  │          │                │
├──┼──────┼────────┼─────┼────────┤
│ 7  │95年12月19日│同上            │9 萬3 千元│同上            │
├──┼──────┼────────┼─────┼────────┤
│ 8  │96年1 月23日│同上            │3 萬元    │同上            │
├──┼──────┼────────┼─────┼────────┤
│ 9  │96年2 月9 日│同上            │2 萬元    │同上            │
├──┼──────┼────────┼─────┼────────┤
│ 10 │96年3 月20日│臺北縣新莊市思源│6 萬元    │乙○○所申請開立│
│    │            │路213 號之中華郵│          │之中華郵政股份有│
│    │            │政股份有限公司新│          │限公司中壢建國路│
│    │            │莊思源路郵局    │          │郵局局號0000000 │
│    │            │                │          │、局號0000000 號│
│    │            │                │          │帳戶            │
├──┼──────┼────────┼─────┼────────┤
│ 11 │96年4 月16日│同上            │5 萬元    │同上            │
│    │（起訴書誤載│                │          │                │
│    │為15日）    │                │          │                │
├──┼──────┼────────┼─────┼────────┤
│ 12 │96年6 月12日│同上            │2 萬5 千元│同上            │
├──┼──────┼────────┼─────┼────────┤
│ 13 │96年6 月27日│臺北縣新莊巿中正│3 千元    │同上            │
│    │            │路265 號之中華郵│          │                │
│    │            │政股份有限公司新│          │                │
│    │            │莊郵局          │          │                │
├──┼──────┼────────┼─────┼────────┤
│ 14 │96年6 月27日│臺北縣新莊市思源│1 萬2 千元│同上            │
│    │27日        │路213 號之中華郵│          │                │
│    │            │政股份有限公司新│          │                │
│    │            │莊思源路郵局（起│          │                │
│    │            │訴書誤載為新莊郵│          │                │
│    │            │局）            │          │                │
├──┼──────┼────────┼─────┼────────┤
│ 15 │96年7 月5 日│臺北縣新莊市新泰│6 千元    │同上            │
│    │日          │路333 號之中華郵│          │                │
│    │            │政股份有限公司新│          │                │
│    │            │莊新泰路郵局（起│          │                │
│    │            │訴書誤載為新莊郵│          │                │
│    │            │局）            │          │                │
├──┼──────┼────────┼─────┼────────┤
│ 16 │96年7 月19日│臺北縣新莊市思源│6 萬元    │同上            │
│    │            │路213 號之中華郵│          │                │
│    │            │政股份有限公司新│          │                │
│    │            │莊思源路郵局    │          │                │
├──┼──────┼────────┼─────┼────────┤
│ 17 │96年7 月23日│同上            │3 萬元（起│同上            │
│    │            │                │訴書誤載為│                │
│    │            │                │6 萬元，業│                │
│    │            │                │經公訴人於│                │
│    │            │                │本院98年11│                │
│    │            │                │月25日審理│                │
│    │            │                │時更正）  │                │
├──┼──────┼────────┼─────┼────────┤
│ 18 │96年10月2 日│同上            │5 萬5 千元│同上            │
├──┼──────┼────────┼─────┼────────┤
│ 19 │96年10月23日│同上            │6 千元    │同上            │
├──┼──────┼────────┼─────┼────────┤
│ 20 │96年10月30日│同上            │6 萬6 千元│同上            │
├──┼──────┼────────┼─────┼────────┤
│ 21 │96年11月2 日│同上            │2 萬2 千元│同上            │
├──┴──────┴────────┴─────┴────────┤
│匯入丙○○、乙○○帳戶金額分別為23萬1 千元（起訴書誤載為24萬1 千元│
│）、39萬5 千元，共計62萬6 千元。                                  │
└─────────────────────────────────┘

司法院資訊處製作；財團法人民間司法改革基金會備份。
